臺灣新北地方法院民事裁定  
111年度補字第898號
原      告  陳慧芬  
上列原告與被告況○○等間請求確認時效取得地上權事件，本院裁
定如下：
    主  文
原告應於本裁定送達後五日內，具狀補正下列事項，逾期未補正
及補繳，即駁回其訴：
一、補正被告「況○○」、被告「況○○」、被告「況○○」之之姓名
    、年籍資料及住居所，並提出其等之最新戶籍謄本（記事欄
    勿省略）。
二、補繳第一審裁判費新臺幣壹萬伍佰柒拾元。
    理  由
一、按起訴，應以訴狀表明當事人姓名及住所或居所，民事訴訟
    法第116條第1項第1款定有明文。次按因地上權、永佃權涉
    訟，其價額以一年租金十五倍為準；無租金時，以一年所獲
    可視同租金利益之十五倍為準；如一年租金或利益之十五倍
    超過其地價者，以地價為準，民事訴訟法第77條之4定有明
    文。再按城市地方房屋之租金，以不超過土地及其建築物申
    報總價年息百分之十為限，土地法第97條第1項，亦有明文
    。又提起民事訴訟應依民事訴訟法第1編第3章第1節、第2節
    之規定繳納裁判費，此皆為必須具備之程式。又按書狀不合
    程式或有其他欠缺者，審判長應定期間命其補正；原告起訴
    不合程式或不備其他要件者，法院應以裁定駁回之，但其情
    形可以補正者，審判長應定期間先命補正，民事訴訟法第12
    1條第1項、第249條第1項第6款復規定甚明。
二、經查，本件原告僅於起訴狀表明被告為「況○○」、「況○○」
    、「況○○」，惟未載明其等之姓名、年籍資料、住居所或送
    達地址，足見原告起訴狀就上開部分並有未依民事訴訟法第
    116條第1項第1款規定記載之不合法定程式之處，應命原告
    補正之。又本件原告起訴未據繳納裁判費，查原告主張確認
    坐落新北市○○區○○段000地號土地（下稱系爭土地）之地上
    權登記請求權存在，被告並應容忍原告辦理地上權登記等語
    ，依卷內資料查無兩造間就系爭土地有租金之約定，本院參
    酌土地法第105條準用同法第97條第1項之規定，以申報地價
    乘以10％再乘以面積視為租金利益，是其1年所獲可視同租金
    利益之15倍數額應為新臺幣（下同）96萬8,630元（計算式
    ：系爭土地之申報地價2萬3,680元【即系爭土地公告地價2
    萬9,600元/平方公尺之80％】×原告主張地上權存在之權利範
    圍27.27平方公尺×10％×15＝96萬8,630元，元以下四捨五入）
    ；系爭土地以土地公告現值計算之地價則為403萬5,960元（
    計算式：系爭土地公告現值14萬8,000元/平方公尺×地上權
    權利範圍27.27平方公尺＝403萬5,960元）。從而，系爭土地
    1年所獲可視同租金利益之15倍數額為96萬8,630元，其數額
    低於以土地公告現值計算之地價403萬5,960元，揆諸前開說
    明，本件訴訟標的價額應以系爭土地1年所獲可視同租金利
    益之15倍數額即96萬8,630元核定，應徵第一審裁判費1萬57
    0元，茲依民事訴訟法第249條第1項但書之規定，限原告於
    收受本裁定送達後5日內予以補正暨補繳，逾期不為，即駁
    回其訴，特此裁定。
中　　華　　民　　國　　111 　年　　5 　　月　　27　　日
                  民事第七庭　　法　官　莊哲誠
以上正本係照原本作成。
如不服本裁定關於核定訴訟標的價額部分，應於送達後10日內向
本院提出抗告狀，並繳納抗告費新臺幣1,000元；其餘關於命補
繳裁判費部分，不得抗告。
中　　華　　民　　國　　111 　年　　5 　　月　　30　　日
                                書記官　尤秋菊